【裁判字號】    98,聲,95
【裁判日期】    981029
【裁判案由】    聲請法官迴避
【裁判全文】
臺灣高等法院臺中分院民事裁定  98年度聲字第95號
聲  請  人  乙○○
送達代收人  甲○○
上列聲請人因與蕭順欽間損害賠償事件，聲請法官迴避，本院裁
定如下：
    主  文
聲請駁回。
聲請程序費用由聲請人負擔。
    理  由
一、聲請人提起本件聲請意旨略以：本件聲請人即上訴人與被上
    訴人蕭順欽間損害賠償事件，分由本院98年度重上字第39號
    審理。蕭順欽謊稱肇事後，兩造業談妥新臺幣16萬元之和解
    金額，實則雙方無法達成共識，法官未經查明，以自由心證
    判決此部分經證人蕭敏庭到庭證述明確，而認聲請人之請求
    無理由，予以駁回，顯有偏頗之虞，蓋證人蕭敏庭所證與聲
    請人之請求不相關連，且係偽證，有彰化縣社頭鄉公所調解
    委員會筆錄可證。又聲請人於民國（下同）97年6月12日聲
    請之訴訟救助，迄未收到法院裁定，法官命聲請人補繳一審
    裁判費與二審上訴裁判費，亦顯有偏頗之虞。另蕭順欽以書
    信取代不到場之證人，惟未提出書信證明與聲請人，有礙聲
    請人攻防，舉證有失公平，依民法第300條、第305條第4及6
    項規定，聲請人聲請對證人發問，審判長卻於判決前違背法
    定程序，影響判決，即有偏頗之虞。末者，聲請人於98年2
    月5日始知上情，為此依民事訴訟法第33條第1項第2款規定
    ，聲請法官、審判長迴避等語。
二、按遇法官有應自行迴避而不自行迴避之情形，足認其執行職
    務有偏頗之虞者，當事人得聲請法官迴避。惟除迴避之原因
    發生在後或當事人知悉原因在後，當事人如已就該訴訟有所
    聲明或為陳述後，不得依前開事由聲請法官迴避。此為民事
    訴訟法第33條第1項第2款與第2項所揭示。 而所謂足認法官
    執行職務有偏頗之虞之情形，應以法官對於訴訟標的有特別
    利害關係，或與當事人之一造有密切之交誼或嫌怨，或基於
    其他情形客觀上足疑其為不公平之審判者為其原因事實，若
    僅憑當事人之主觀臆測，或不滿意法官進行訴訟遲緩，或認
    法官指揮訴訟欠當，則不得謂其有偏頗之虞（最高法院69年
    台抗字第457號判例意旨參照）。 又此種迴避原因，依同法
    第34條第2項、第284條之規定，應提出能即時調查之證據以
    釋明之。
三、經查，聲請人所舉前開法官應予迴避之原因，尚非法官對於
    訴訟標的有何特別利害關係，或法官與當事人之一造有密切
    交誼或嫌怨，復無客觀上足疑法官為不公平審判者，至聲請
    人就法官認定事實、指揮訴訟，認為妥適與否，亦不得憑為
    法官是否偏頗之原因。則聲請人所主張之原因即與上述說明
    情形不符，其亦未能提出可供即時調查之證據予以釋明，況
    聲請人乙○○與蕭順欽間之損害賠償事件，一審業經臺灣彰
    化地方法院於97年12月31日以96年度訴字第798號、二審並
    由本院於98年10月21日以98年度重上字第39號分別判決在案
    ，有各該判決附各該卷宗足稽，訴訟程序既已終結，法官已
    無須執行審判職務，聲請人以法官執行職務有偏頗之虞為由
    ，聲請迴避，已無實益。從而，聲請人之聲請，並無理由，
    不應准許。
四、依民事訴訟法第95條、第78條，裁定如主文。
中    華    民    國    98    年    10    月    29    日
                民事第二庭    審判長法  官  邱森樟
                                    法  官  蔡秉宸
                                    法  官  翁芳靜
以上正本係照原本作成。
如不服本裁定應於裁定送達後10日內向本院提出抗告理由狀（須
按他造人數附具繕本），並繳納抗告裁判費新台幣1,000元。
                                    書記官  粘銘環
中    華    民    國    98    年    10    月    30    日
                                                      Ｓ


司法院資訊處製作；財團法人民間司法改革基金會備份。
